臺灣高等法院刑事判決　　　　　　　 100年度上易字第1928號
上　訴　人　臺灣基隆地方法院檢察署檢察官
被　　　告　余岳稘
上列上訴人因被告詐欺案件，不服臺灣基隆地方法院100 年度易
字第125號，中華民國100年7月7日第一審判決（聲請簡易判決處
刑案號：臺灣基隆地方法院檢察署99年度偵字第5835號），提起
上訴，本院判決如下：
    主  文
原判決撤銷。
余岳稘犯幫助詐欺取財罪，處有期徒刑月，如易科罰金，以新
臺幣壹仟元折算壹日。
    事  實
一、余岳稘依一般社會生活之通常經驗，本可預見提供金融機構
    帳戶存摺、金融卡及提款密碼予他人使用，可能幫助他人遂
    行詐欺取財犯行，仍不違背其本意，而基於幫助詐欺之不確
    定故意，將其父余國順所開立之中華郵政股份有公司基隆新
    民郵局帳號000-00000000000001號帳戶之提款卡及密碼，於
    民國（下同）99年5月27日中午12時許，在基隆火車站對面
    之漢堡王速食店旁之統一超商前，交付與某真實姓名年籍不
    詳之詐欺集團成員，嗣該詐欺集團成員基於意圖為自己不法
    之所有之犯意，先於同日晚上6時許，撥打廖恆裕之電話，
    佯稱廖恆裕向燦坤網站購買商品分期有問題，要廖恆裕至提
    款機前依其指示操作，以取消分期付款設定，致廖恆裕陷於
    錯誤，於同日晚上10時42分，在桃園縣龜山鄉某統一超商內
    之中國信託銀行自動櫃員機，將新臺幣（下同）2萬8028 元
    ，匯至余國順所有之上開帳戶。復於同日晚上7時37分，撥
    打陳靈菁之電話，佯稱陳靈菁購買金石堂書店商品分期付款
    有問題，要陳靈菁至提款機前依其指示操作，以取消分期付
    款設定，致陳靈菁陷於錯誤，於同日晚上10時4分，在板橋
    市某統一超商內之中國信託銀行自動櫃員機，將2萬9999 元
    匯至余國順所有之上開帳戶。再於同日晚上9時10分，撥打
    吳沛璇之電話，佯稱吳沛璇購買金石堂書店商品分期付款有
    問題，要吳沛璇至提款機前依其指示操作以取消分期付款設
    定，致吳沛璇陷於錯誤，於同日晚上10時27分，在臺中市某
    郵局自動櫃員機，將2萬9999元匯至余國順所有之上開帳戶
    。上開各筆款項匯入帳戶後，旋遭詐欺集團成員提領一空。
二、案經基隆市警察局第四分局移送臺灣基隆地方法院檢察署檢
    察官偵查起訴。
    理  由
壹、程序方面
    按被告以外之人於審判外之陳述，雖不符刑事訴訟法第 159
    條之1至第159條之4 之規定，而經當事人於審判程序同意作
    為證據，法院審酌該言詞陳述或書面陳述作成時之情況，認
    為適當者，亦得為證據；當事人、代理人或辯護人於法院調
    查證據時，知有刑事訴訟法第159條第1項不得為證據之情形
    ，而未於言詞辯論終結前聲明異議者，視為有前項之同意，
    刑事訴訟法第159條之1、第159條之5第1項、第2項分別定有
    明文。經查，本判決下列所引用之被告以外之人於審判外之
    陳述或非供述證據，檢察官、被告於本院言詞辯論終結前均
    未聲明異議，本院審酌上開證據資料製作時較無人情施壓或
    干擾，亦無不當取供，及證明力明顯過低之瑕疵，認以之作
    為證據應屬適當，故揆諸前開規定，認前揭證據資料有證據
    能力，合先敘明。
貳、實體方面
一、訊據被告雖矢口否認有幫助詐欺之行為，並以：「我為了求
    職找工作，見自由時報G2版分類廣告上，刊有『名媛宅配服
    務、外勤司機、早晚班、彈性排休、可兼職、男女不拘、享
    勞健保、免備車、歡迎二度就業人士洽詢、0000000000、00
    -00000000 、基隆市○○區○○路58號』的徵人廣告，我撥
    打0000000000號行動電話，有一男子接聽，該男子改用0000
    000000號行動電話聯絡我，表示工作為載送應召小姐上下班
    ，即俗稱『馬伕』工作，並表示日薪4000元，求職者要提供
    金融卡及密碼，以供測試徵信。我因為積欠卡債，信用破產
    ，無金融帳戶可供測試徵信，乃表示可提供父親余國順借我
    使用之郵局帳戶提款卡與密碼，該男子同意，與我約定99年
    5 月27日中午12時，在基隆火車站前漢堡王速食店旁之統一
    超商前路邊交付金融卡並告以密碼。該名男子並表示徵信通
    過後，翌日即可上班。我有問對方應徵工作為何要交出提款
    卡、密碼，他說要試看看那個卡可不可以入帳，然後再提款
    ，如果沒有問題，就會正式錄用，至於為何沒有當場試的原
    因，是我當時沒想這麼多。我是有感到可疑，可是我可疑的
    是『馬伕』這個工作本來就是違法的，他們可能有他們的理
    由吧，我當時的想法是這樣的。翌日我撥打電話至00000000
    00號電話，要求返還金融卡時，該名男子表示他們是詐騙集
    團，不會返還金融卡，要我自己去掛失，我因為帳戶內無餘
    額，損失不大，故未去掛失。當初我知道這中間可能有風險
    ，一方面作馬夫有可能被警察抓的風險，另外一個風險就是
    對方會不會把帳戶的錢領走，但因我帳戶內沒有錢，所以才
    將提款卡交出去，當時我沒有想到人家會拿我的提款卡去騙
    別人的錢。我應徵工作前沒有跟爸爸講要把提款卡跟密碼交
    給別人，是因為後來我知道出事情了，才跟我爸講說要趕快
    去報遺失，因為卡片是我在使用，我跟我爸爸講說卡片不見
    了，所以叫我爸趕快去報遺失，因為那時候我還沒有對我爸
    講出事實，後來我知道被騙好多錢後，我才老實跟他講說我
    是去應徵工作拿給人家。我是真的沒有幫他們，我是看報紙
    找工作，對方騙走我的提款卡和密碼，我沒有幫助詐欺集團
    的意思。」云云置辯。惟查：
  (一)上開基隆新民郵局帳戶為被告之父余國順所申辦，平日係被
    告使用，被告於99年5 月27日中午12時，將該帳戶之提款卡
    與密碼交付他人，而被害人廖恆裕、陳靈菁、吳沛璇分別於
    上開時、地為不明人士詐騙，以操作提款機，匯款進入被告
    交付之上開帳戶，嗣為詐騙集團成員提領一空等情，業據被
    告供陳在卷，核與證人余國順、證人即被害人廖恆裕、陳靈
    菁、吳沛璇於警詢中（臺灣基隆地方法院檢察署99年度偵字
    第5835號偵查卷第6 頁至第12頁）證述情節相符，且有余國
    順上開帳戶申辦資料及客戶歷史交易清單、華郵政自動櫃員
    機交易明細表、中國信託銀行自動櫃員機交易明細表附卷（
    同上卷第16頁至第21頁）可稽，則被告交出其父余國順所申
    辦之上開帳戶，予不明人士，該不明人士用於詐欺他人之事
    實，應可認定。
  (二)按在金融機構開設帳戶，請領存摺及金融卡，係針對個人身
    分之社會信用而予以資金流通，具有強烈之屬人性格，而金
    融帳戶作為個人理財之工具，申請開設並無任何特殊限制，
    除一般民眾皆得以存入最低開戶金額之方式申請取得，一人
    同時或異時在各別金融機構申請數個存款帳戶使用概無不可
    ，其申辦手續亦極為簡便，此實屬眾所周知之事，則按諸常
    人社會經驗，苟遇不熟識者委以自己名義申請帳戶，無論其
    所恃以蒐集、徵求金融帳戶使用之名目為何，提供帳戶者對
    於該等帳戶是否係供合法使用，絕無「不起疑心」之理。況
    且金融帳戶事關個人財產權益之保障，具有高度專有性，非
    本人或與本人甚為親密者，實難認有何得以「自由流通使用
    （即任意有對價或無對價交付不熟識者使用）」之理，一般
    人亦應有妥為保管及防止他人任意使用之認識，縱情況特殊
    致偶需交付他人使用，亦必深入瞭解其用途，俾免該等專有
    物品被不明人士利用或恃之為與財產有關之犯罪工具，並期
    杜絕自己金融帳戶存款遭他人冒領之風險，此實為吾人按諸
    生活認知所極易體察之常識。是倘無正當理由而徵求他人提
    供金融帳戶，客觀上顯然已可預見該人之犯罪意圖，係為恃
    以供某筆資金之存入、提領，且寓有隱瞞該筆資金存入暨提
    領過程之意。參以今日社會，利用手機簡訊寄送得獎通知，
    乃至謊稱其信用卡遭人盜刷、個人資料遭人盜用、現金遭人
    盜領、電信費用欠繳、個人金融帳戶業遭指定「分期轉帳扣
    款」、個人金融帳戶業遭歹徒利用，甚或利用網路刊載不實
    交友（援交）訊息、於拍賣網頁上刊載不實物品標售訊息，
    以遂其詐欺取財目的等詐騙案件頻傳；「詐騙集團」利用大
    量徵求他人金融帳戶（俗稱人頭戶）之方式，遂其順利領取
    因詐欺所得贓款暨阻斷（或阻撓）查緝人員對渠等身分追查
    之目的者，復迭經新聞媒體披露在案，是就令提供者在提供
    金融帳戶予「詐騙集團」使用之初，其主觀尚無「必然引發
    該詐騙集團萌生恃以實施詐欺犯罪」之確信，然衡諸常情及
    提供者智識暨社會經驗，一般人對於「提供自己帳戶予他人
    使用，可能足以使『該他人及與之有犯意聯絡者』恃以實施
    詐欺犯罪」乙節，理當有所預見，且此主觀上之預見，殊不
    因提供者託稱「找工作所需」云云即得解免。被告以覓職遭
    騙取提款卡及密碼卸責，自非可採。
  (三)次按一般金融卡用途，除可查詢帳戶餘額及「轉帳」（繳款
    ）外，最直接且最多數之用途，即為「提款」。惟無論「轉
    帳」或「提款」，均係將自己帳戶內金額「轉出」或「提出
    」。他人或其他帳戶之金錢欲轉入、存入，僅需帳戶帳號及
    所有人戶名資料即可，無需使用金融卡原本，更無需知悉金
    融卡密碼。是縱為薪資或他人款項轉入，提供存摺影本或告
    以帳號即足；此外，金融帳戶如未被凍結，如非信用不良，
    容有存、提款等功能，即無有何再須以提款卡原本及密碼「
    測試信用」、「測試身分」之理，此亦係一般人均具有之社
    會知識與生活經驗，無須受有何高等教育或有何特別之社會
    歷練，即為吾人所通曉之當然道理。再者，近年因政府大力
    宣導，詐騙集團已不易由早期直接在報上刊登「收購」、「
    承租」或「徵求」「郵銀簿、帳戶」而取得帳戶資料；然同
    理，詐騙集團不敢直接、明目張膽於報上刊登收購帳戶之廣
    告，改以工作徵人或貸款為幌，待求職者、需貸款者詢問時
    ，要求先提供帳戶金融卡及密碼，即改以間接方式徵求帳戶
    資料時，提供帳戶者與詐騙集團間之連繫過程，既無從知曉
    ，則仍提供帳戶予該登報之詐騙集團份子，是否果係因應徵
    工作受騙之「被害人」？抑或具有「預見」對方係詐騙集團
    ，仍不以為意，予以提供之「不確定故意」？甚而「明知」
    對方意欲取得帳戶，並非真正徵人，卻仍予以提供？此需從
    被告社會、工作經驗與經歷過程等種種事證判斷，不能概以
    被告可提出應徵工作之相關證明，以及被告有與假稱徵人之
    詐騙集團通聯之紀錄，即遽行論定被告所辯為「應徵工作」
    ，因誤信對方而交付帳戶以測試信用或供薪資、報酬轉帳致
    「受騙」之詞為真。在缺乏證據足證被告確因求職遭騙取金
    融卡及密碼情形下，是其所辯，自非可取。
  (四)比對被告自行提出伊所使用之0000000000號電話，於99年5
    間之通話記錄顯示，被告於99年5月27日12時24分12秒，撥
    打電話至報登之0000000000號電話，雙方通話時間僅46秒，
    隨後於同日12時35分06秒、13時58分06秒、16時12分26秒、
    16 時13分47秒，四次撥打至0000000000號電話，通話時間
    亦各僅41秒、46秒、21秒、58秒，而被告所稱伊主動撥打詢
    問可否上班及金融卡返還事宜之翌日（即5 月28日），並無
    任何撥打記錄；然後迄至同年月31日之12時50分22秒、12時
    50分51秒，始再見被告撥打至0000000000號電話，亦各僅通
    話4 秒、37秒（前揭偵查卷第38頁）；由此可知被告所辯於
    交付提款卡及密碼之翌日，即主動撥打電話詢問工作及金融
    卡返還乙情，並非實在。又被告辯以「急於工作」，乃不暇
    思索而提供金融帳戶資料一事，尚乏實據。倘被告果真急於
    工作、需要收入，必當主動、積極聯絡對方，詢問上班情形
    ，然被告非僅於對方回覆可上班之翌日，未有任何聯絡詢問
    之事證，甚且於時隔4 天後，始有撥打之記錄，此非事理之
    常，上開辯解，殊非可取。
  (五)又本件各該被害人轉帳至被告所提供其父親余國順之郵局帳
    戶後，始發覺受騙報警，承辦員警於99年6 月15日通知帳戶
    所有人即被告之父親余國順說明時，余國順竟向員警稱該帳
    戶存摺及提款卡「已經遺失」，但因為伊不知道於何時、何
    地遺失，是時至該帳戶成為警示帳戶才知道，所以未掛失（
    前揭偵查卷第13頁至第14頁），此與被告所辯稱該帳戶是伊
    父親於93年即交給伊使用，伊因工作提供金融卡及密碼後，
    於99年5 月28日向對方索討返還，對方表示是詐騙集團，要
    伊自己去掛失，伊有要伊父親去掛失等情，並不相符，又被
    告倘確實因「工作」受騙提供，主觀上毫無對方是詐騙集團
    之預見，則大可坦然向伊父親表明，並促其父親掛失，惟被
    告不僅未掛失，甚且未告知其父親已將帳戶交付予他人，從
    未防範詐騙集團以上開金融卡、密碼供犯罪之用。則難謂被
    告交付金融帳戶資料時，毫無對方是詐騙集團之認知。
  (六)再觀被告使用之前述余國順郵局帳卡交易明細資料，被告於
    99 年5月27日交付予詐騙集團使用時，帳戶餘額僅剩97元（
    同上卷第21頁）；又徵之被告於偵訊：「之前應徵工作，沒
    有遇到對方要求我交付提款卡、密碼之情形。對方要求我提
    供提款卡密碼，我覺得可疑」等語（同上卷第47頁），參諸
    被告之工作經驗、學歷、生活常識等，被告於交付提款卡時
    ，除認知伊應徵之工作是違法外，亦應有對方可能是詐騙集
    團假徵才之名，實則騙取或收購、徵求帳戶之預見，惟竟抱
    持反正帳戶內並無存款，縱對方是詐騙集團，自己亦無甚損
    失之心態，而任意提供重要之金融帳戶資料，其有幫助他人
    犯罪之不確定故意，昭然若揭。
  (七)另被告自小生長於基隆，對基隆之路況甚為熟悉，此為被告
    所自承（原審卷第16頁）；且被告亦知道報上徵人廣告所刊
    登之「基隆市○○區○○路58號」地址為虛構（前揭偵查卷
    第39頁），而基隆市○○○○○路」之路名，是被告對應徵
    工作之公司，乃所在不詳、極有可能從事違法業務之事實，
    則詐騙集團登報進行施詐，應有認識與預見；此外，從事應
    召行業者，為確保賣淫收入所得，必係當場收取現金，殊無
    將所得匯入「馬伕」帳戶之理。且測試金融卡可否使用，只
    要就近至郵局、銀行、超商內或路邊隨處可見之自動櫃員機
    當場測試即可，並無將提款卡交給他人使用1、2天，再行返
    還之必要。而被告於超商前之大馬路邊交付個人重要之金融
    帳戶資料，又明知該徵人公司故為虛設之地址，且未見被告
    有何積極聯絡對方而「急於工作」之現象，甚且於交付帳戶
    供對方使用多日後，已確認對方係詐騙集團，仍無關緊要，
    未為任何掛失或報警處置，容任詐騙集團使用伊帳戶。因近
    來經政府及金融機構、報章媒體大力宣導，民眾除可認知詐
    騙集團一方面除詐騙民眾匯款、轉帳外，另一方面，詐騙集
    團或花錢收購徵求、或輾轉騙取帳戶，以供收取隱匿詐得之
    款項，是金錢及金融帳戶、行動電話號碼，均為詐騙集團之
    目標。被告為智識正常之成年人，且有工作經驗、社會閱歷
    ，及豐富之金融帳戶使用常識，而被告應徵工作之過程違背
    常理，被告均可預見，卻辯稱「無絲毫對方可能係詐騙集團
    之認識與預見」，足徵被告所言自相矛盾，其不合一般經驗
    法則，堪為明確。被告辯以並無預見，自難置信。
  (八)再按刑法上之故意，非僅指直接故意，尚包含間接故意（未
    必故意）；所謂「間接故意」係指行為人對於構成犯罪事實
    「預見」其發生，而其發生並不違反其本意者而言（刑法第
    13 條第2項）；另幫助犯之成立以行為人主觀上認識被幫助
    者正欲從事犯罪或係正在從事犯罪，且該犯罪有既遂之可能
    ，而其行為足以幫助他人實現構成要件者，即具有幫助故意
    ，並不以行為人確知被幫助者係犯何罪名為必要（惟仍需在
    幫助犯罪之共同認識範圍內）。又刑法詐欺罪雖不處罰過失
    ，然「有認識過失」與「未必故意」，二者對犯罪事實之發
    生，均「已有預見」，區別在於「有認識過失」者，乃「確
    信」該事實不會發生，而「未必故意」者，則對於事實之發
    生，抱持縱使發生亦「不在意」、「無所謂」之態度。本案
    被告於有違工作常情之情形下，提供金融帳戶，已足使一般
    人產生懷疑，而被告應徵之工作係為「馬伕」，已為違法工
    作，且依被告年齡、智識、社會經驗，應知無需提供密碼與
    金融卡，以供測試信用，是被告對收取帳戶資料者可能係詐
    騙集團成員，應有預見，惟仍抱有縱為詐騙集團詐騙帳戶，
    反正帳戶內餘額已領出，並無損失之心態，而於可預見之情
    況下，仍予以提供，是被告應有幫助詐欺之預見可能性，且
    亦有認知，是其幫助詐欺之不確定故意，甚為明顯。
  (九)被告固辯稱急於找工作，然未見被告有何應徵其自己所提報
    紙上有確實公司地點、名稱之工作（如被告所提報紙上「中
    連貨運誠徵司機」，該公司電話及地址均為真實；至於被告
    應徵之「名媛宅配服務」廣告旁，另一則「薇閣精品旅館接
    送司機」之廣告，地址亦為虛構，該內容亦經法院多次判決
    為詐騙集團假徵人為名，實為徵求金融帳戶之詐騙廣告）；
    且被告在對方要求測試金融卡時，僅須在對方之陪同下，當
    場以操作自動提款機之方式提匯金錢即可，殊無將帳戶之提
    款卡及密碼交付對方之必要，被告應對此不合常理之要求，
    不予拒絕，亦不思及可能供有作為匯入被害人之款項使用之
    風險，反恣意交付與該詐騙集團使用，自難謂被告係遭該詐
    騙集團利用，於不知情下而將前開帳戶之金融卡及密碼交出
    。此在在足證被告所辯不足為採。此外，被告所述詐騙集團
    用以聯絡之另一支「0000000000」號電話，亦有另案被告陳
    明輝，因撥打該支電話應徵司機，並應要求提供金融卡及密
    碼供使用，再進一步應對方要求提領匯入其帳戶內之金錢，
    轉匯至詐騙集團所述之其他帳戶，亦由法院認定非因工作受
    騙而提供，而係成立共同詐欺取財罪，經判處有期徒刑4 月
    、緩刑2年，此有臺灣板橋地方法院99年度易字第3292號刑
    事判決在卷（本院卷第33頁至第35頁），本案被告智識經驗
    與求職常情，足可預見對方為詐騙集團成員，被告果初始為
    應徵工作，然嗣後於預見對方為詐騙集團，而仍予以提供帳
    戶，可認被告確實已具有幫助詐欺之「不確定故意」甚明。
  (十)對於社會事物之警覺性或風險評估，雖因人而異，而詐騙集
    團之詐騙手法，縱經政府大力宣導及媒體大幅報導，仍恆見
    高級知識分子受騙，惟被告雖無偵辦犯罪之警、調或檢察官
    之警覺性及職業敏感度，亦非智識淺薄或年稚幼童，其具有
    相當生活知識與社會經驗，且應徵違法性質之工作，難謂其
    毫無任何懷疑與預見。又因工作提供金融帳戶之提款卡與密
    碼者，與單純因詐騙集團實施電話詐騙而受騙損失財物之受
    害人不同，不可相為比擬。因為單純財物受騙之被害人，其
    詐騙集團之所以得逞，或因詐騙集團已掌握被害人身分資料
    ，甚而購物、就醫等生活紀錄，詐騙集團對被害人資料，瞭
    若指掌，甚而更進一步偽造幾可亂真之證件、冒充員警、公
    家機關、檢察官等公務員身分，使被害民眾信以為真。觀諸
    詐欺集團詐騙金錢手法，或因確實掌控被害人身家資料，或
    因被害人對司法程序一無所悉，因不瞭解而無法得知詐騙集
    團詐騙手段．縱經政府大力宣導，被害者受騙之訊息仍層出
    不窮，無法根絕，細繹之，係因民眾資料為詐騙集團得悉掌
    控，及不瞭解政府機關作業流程或司法程序所致。然一般金
    融帳戶提款卡及密碼之使用及薪資轉帳之方式，為吾人所知
    悉，且求職應徵之一般過程，亦為通識，一般情形均僅提供
    履歷表，學、經歷相關證明僅可，何需交寄提款卡正本且又
    告以密碼？從而因工作提供帳戶與單純受騙轉帳、匯款或親
    自提領現金之被害人情形不同，前者是對一般人均有認知之
    生活經驗；後者則非通常一般人日常生活所能得知。稽諸被
    告智識、社會經驗與前後求職過程，被告交付上開金融卡及
    密碼予真實姓名、年籍不詳之人，實具幫助詐欺之不確定故
    意。
二、核被告所為，應成立刑法第30條第1項前段、第339條第1 項
    前段之幫助詐欺取財罪。又被告一次交付前揭金融卡及密碼
    予不詳人士之行為，幫助詐欺集團成員詐欺被害人廖恆裕、
    陳靈菁、吳沛璇3 人之財務，係一行為觸犯數罪名之想像競
    合犯，應依刑法第55條規定，從一情節較重者處斷。另被告
    以幫助之意思，參與犯罪構成要件以外之行為，為幫助犯，
    爰依刑法第30條第2項規定，依正犯之刑減輕之。
三、原審未仔細勾稽，遽認被告犯罪不能證明，而為無罪之諭知
    ，認事用法，均有未洽。檢察官執此為上訴意旨，指摘原判
    決不當，求予撤銷改判，為有理由，自應由本院予以撤銷改
    判。爰審酌被告提供金融卡及密碼予他人犯罪之用，造成犯
    罪偵查之困難，並使幕後犯罪人得以逍遙法外，危害社會治
    安，犯罪後尚未與被害人達成和解、賠償，不具悔意，兼衡
    其素行尚佳，犯罪之動機、目的、手段等一切情形，量處有
    期徒刑月，並諭知如易科罰金以新臺幣壹仟元折算壹日之
    折算標準。
據上論斷，應依刑事訴訟法第369條第1項前段、第364條、第299
條第1項前段，刑法第30條第1項前段、第2 項、第339條第1項、
第55條、第41條第1項前段，刑法施行法第1條之1 ，判決如主文
。
本案經檢察官彭南雄到庭執行職務。
中    華    民    國    100    年    9    月    20    日
                  刑事第三庭    審判長法  官  陳博志
                                      法  官  劉興浪
                                      法  官  許文章
以上正本證明與原本無異。
不得上訴。
                                      書記官  范家瑜
中    華    民    國   100    年    9     月    20    日
附錄：本案論罪科刑法條全文
刑法第339條意圖為自己或第三人不法之所有，以詐術使人將本
人或第三人之物交付者，處5年以下有期徒刑、拘役或科或併科1
千元以下罰金。以前項方法得財產上不法之利益或使第三人得之
者，亦同。前二項之未遂犯罰之。